【裁判字號】    95,易,181
【裁判日期】    950609
【裁判案由】    毒品危害防制條例
【裁判全文】
臺灣基隆地方法院刑事判決        95年度易字第181號
公  訴  人  臺灣基隆地方法院檢察署檢察官
被      告  丙○○
上列被告因毒品危害防制條例案件，經檢察官提起公訴（95年度
毒偵字第774號），並經本院合議庭裁定由受命法官獨任進行簡
式審判程序，判決如下：
    主      文
丙○○連續施用第二級毒品，累犯，處有期徒刑柒月。
扣案之第二級毒品安非他命（不含包裝袋）共毛重參點柒公克沒
收銷燬之，包裝上開毒品之包裝袋捌只、吸食器壹組均沒收。
    事實及理由
一、本件犯罪事實應補充：「丙○○自民國95年3月30日晚上9時
    30分許起至同年4月11日晚上8時許止（起訴書誤載至95年4
    月14日下午5時32分許起回溯96小時內之某時止，業據蒞庭
    檢察官當庭更正），約3至7天施用1次之頻率，以將第二級
    毒品安非他命置於吸食器內點火燒烤之方式，連續施用第二
    級毒品安非他命多次。嗣為警扣得第二級毒品安非他命（不
    含包裝袋）共毛重3.7公克，其所有供施用第二級毒品安非
    他命所用之包裝上開毒品之包裝袋8只、吸食器1組。」、證
    據應補充：「被告於本院準備程序及審判程序之自白。」、
    應適用之法條應補充：「被告持有第二級毒品安非他命係供
    施用，其持有之低度行為為施用之高度行為所吸收，不另論
    罪。扣案之第二級毒品安非他命（不含包裝袋）共毛重3.7
    公克，為查獲之毒品，應依毒品危害防制條例第18條第1項
    前段之規定宣告沒收銷燬之，包裝上開毒品之包裝袋8只、
    吸食器1組，為其所有，供施用第二級毒品安非他命所用之
    物，應依刑法第38條第1項第2款之規定宣告沒收。」外，餘
    均引用如附件檢察官起訴書之記載。
二、據上論斷，應依刑事訴訟法第273條之1第1項、第284條之1
    、第299條第1項前段、第310條之2、第454條第2項，毒品危
    害防制條例第10條第2項、第23條第2項、第18條第1項前段
    ，刑法第11條、第56條、第47條、第38條第1項第2款，判決
    如主文。
本案經檢察官甲○○到庭執行職務。
中    華    民    國    95    年    6    月    9    日
                  刑事第二庭法  官    何怡穎
以上正本證明與原本無異。
對於本件判決如有不服，應於收受送達後10日內，向本院提出上
訴書狀，上訴於臺灣高等法院，並按他造當事人之人數附具繕本
。
中    華    民    國    95    年    6    月    9    日
                            書記官    李繼業
附錄本案論罪科刑法條：
毒品危害防制條例第10條
施用第一級毒品者，處 6 月以上 5 年以下有期徒刑。
施用第二級毒品者，處 3 年以下有期徒刑。
附件：
臺灣基隆地方法院檢察署檢察官起訴書
                                    95年度毒偵字第774號
                                    95年度毒偵字第852號
    被      告  丙○○  男  40歲（民國○○年○月○日生）
                        住基隆市○○○路67巷23號
                        居基隆市○○路212巷4弄24號2樓
                        身分證統一編號：Ｚ000000000號
上列被告因違反毒品危害防制條例案件，業經偵查終結，認應提
起公訴，茲敘述犯罪事實及證據並所犯法條如下：
        犯罪事實
一、丙○○前因施用毒品案件，經觀察、勒戒後，認無繼續施用
     毒品之傾向，經本署檢察官於民國87年8月17日，以87年度
     偵緝字第75號為不起訴處分確定。復因施用第2級毒品，經
     觀察、勒戒後，認有繼續施用毒品之傾向，經法院裁定令入
     戒治處所施以強制戒治，於90年9月25日期滿執行完畢，並
     經本署檢察官聲請簡易判決處刑，由臺灣基隆地方法院於89
     年8月10日，以89年度基簡字第511號判決判處有期徒刑6月
     確定；再因施用第2級毒品，經本署檢察官提起公訴，經臺
     灣基隆地方法院於90年8月6日，以90年度易字第238號判決
     判處有期徒刑8月確定，於91年11月3日執行完畢。另因施用
     第2級毒品，經法院裁定令入戒治處所施以強制戒治（93年1
     月9日因法律修正停止戒治，於93年8月30日期滿），並經本
     署檢察官提起公訴，嗣於92年10月27日，由臺灣基隆地方法
     院以92年度易緝字第19號判決判處有期徒刑8月確定；又因
     施用第1級毒品，經本署檢察官提起公訴，並於92年12月12
     日，由臺灣基隆地方法院以92年度訴字第404號判決判處有
     期徒刑7月確定，甫於94年2月14日執行完畢。復因施用第2
     級毒品，經本署檢察官提起公訴，由臺灣基隆地方法院於94
     年8月29日，以94年度易字第279號判決判處有期徒刑4月確
     定；再因施用第2級毒品，經本署檢察官提起公訴，由臺灣
     基隆地方法院於95年3月16日，以95年度易字第28號判決判
     處有期徒刑6月，並於95年4月17日確定（尚未執行）。詎其
     猶不知悔改，復基於概括之犯意，自95年3月30日晚上9時30
     分起至同年4月14日下午5時32分許起回溯96小時內之某日時
     止，在基隆市○○路212巷4弄24號2樓住處等處，連續施用
     第2級毒品安非他命。為警分別於下列時間查獲：（一）95
     年3月30日晚上10時30分許，在上揭處所查獲，並扣得第2級
     毒品安非他命8包（毛重3.7公克）、安非他命吸食器1組。
     （二）95年4月14日下午2時50分許，在上揭處所查獲。
二、案經基隆市警察局第4分局報告偵辦。
        證據並所犯法條
一、訊據被告丙○○僅坦承有於95年3月30日施用安非他命之犯
     行，餘則否認之，惟查，被告於95年3月30日及同年4月14日
     為警查獲後，經採尿送驗結果，均呈現安非他命陽性反應，
     有昭信科技顧問股份有限公司濫用藥物尿液檢體檢驗報告2
     紙在卷可稽，其施用毒品之犯嫌堪予認定。
二、核被告丙○○所為，係犯毒品危害防制條例第10條第2項之
     施用第2級毒品罪嫌。其先後多次施用第2級毒品之犯行，時
     間緊接，所犯構成要件相同，顯係基於同1概括犯意而為，
     請論以連續犯，並依刑法第56條之規定加重其刑。查被告有
     如犯罪事實欄所載之犯罪科刑執行情形，有本署刑案資料查
     註紀錄表附卷可參，其於刑之執行完畢後，5年內再犯本件
     有期徒刑以上之罪，為累犯，請依刑法第47條之規定加重其
     刑。扣案之安非他命吸食器係供本件犯罪所用之物，請依刑
     法第38條第1項第2款之規定宣告沒收，扣案之安非他命，請
     依毒品危害防制條例第18條第1項前段之規定宣告沒收並銷
     燬之。
三、依毒品危害防制條例第23條第2項、刑事訴訟法第251條第1
     項提起公訴。
    此  致
臺灣基隆地方法院
中    華    民    國    95    年    4     月    30    日
                              檢察官  乙  ○  ○
本件正本證明與原本無異
中    華    民    國    95    年    5     月    4     日
                              書記官  姜  貴  泰
附錄所犯法條：
毒品危害防制條例第10條第2項
    施用第二級毒品者，處 3 年以下有期徒刑。
附記事項：本件係依刑事訴訟法簡易程序辦理，法院簡易庭得不
傳喚被告、輔佐人、告訴人、告發人等出庭即以簡易判決處刑；
被告、被害人、告訴人等對告訴乃論案件如已達成民事和解而要
撤回告訴或對非告訴乃論案件認有受傳喚到庭陳述意見之必要時
，請即另以書狀向簡易法庭陳述或請求傳訊。


司法院資訊處製作；財團法人民間司法改革基金會備份。
